臺灣新竹地方法院刑事判決　　　　　　100年度審易字第413號
公　訴　人　臺灣新竹地方法院檢察署檢察官
被　　　告　張軍稑
上列被告因贓物案件，經檢察官聲請簡易判決處刑（99年度偵字
第6811號），本院竹北簡易庭認本件不得為簡易判決處刑，改依
適用通常訴訟程序審理，本院依簡式審判程序判決如下：
    主  文
張軍稑故買贓物，處有期徒刑月，如易科罰金，以新臺幣壹仟
元折算壹日。
被訴過失傷害部分公訴不受理。
    事  實
一、張軍稑明知吳書全（已於民國97年3 月18日死亡）所持有之
    車號AC—2313號自用小客車車牌2 面（為楊家棋所有，於96
    年6 月15日中午12時後之某時許，在位於臺中市○○區鎮○
    路2 段215 巷11號處，併同懸掛該車牌之車輛一同遭竊）並
    無表徵合法來源之相關證件，顯係來路不明之贓物，竟基於
    故買贓物之犯意，於96年6 月下旬某日，在臺中市沙鹿區某
    處，以新臺幣（下同）5000元之代價購入上開車牌2 面，藉
    此將該車牌懸掛在其他自用小客車上使用。
二、嗣於99年8 月26日某時許，張軍稑先將上開車牌懸掛在其於
    99年4 月14日向展誠企業行所購入業經報廢、原車號為PZ—
    6285號自用小客車（引擎號碼為A3T02943號）上；復於同月
    30日凌晨1 時40分前同日某時許，駕駛上開車輛沿1 號省道
    向南行駛，行經桃園縣楊梅市某處時，遇桃園縣警察局楊梅
    分局值勤警車執行交通稽查勤務而遭攔查，詎張軍稑因懸掛
    車牌與車身不符而拒絕停車受檢，隨即加速逃逸，桃園縣警
    察局楊梅分局巡邏警車於其後開啟警示燈並鳴笛追捕。於同
    日凌晨1 時40分許，張軍稑原應注意駕駛汽車應服從交通指
    揮人員之指揮、行車速度不得超過50公里及注意車前狀況，
    並隨時採取必要之安全措施，而依當時情況，並無不能注意
    之情事，仍貿然以時速將近120 公里之速度，行駛在一般道
    路上。嗣張軍稑駕駛上揭車輛行經新竹縣新豐鄉○○路與泰
    安街口時，適有新竹縣政府警察局竹北分局山崎派出所警員
    李璧如、范揚義及賴建佑因接獲勤務中心通報執行追捕勤務
    ，乃由李璧如駕駛車號0496—TV號巡邏警車橫擋於上開路口
    中央，並開啟警示燈欲阻止張軍稑繼續駕車逃逸，張軍稑因
    車速過快反應不及，致衝撞上開巡邏警車左側車身，致使李
    璧如受有左手手腕扭傷之傷害（所涉過失傷害部分，業據撤
    回告訴，詳如後述）。
三、案經李璧如告訴暨新竹縣政府警察局竹北分局報告臺灣新竹
    地方法院檢察署檢察官自動檢舉簽分偵查起訴。
    理  由
壹、有罪部分：
一、本件被告張軍稑所犯刑法第349 條第2 項之故買贓物罪，非
    死刑、無期徒刑、最輕本刑為三年以上有期徒刑之罪，被告
    於本院準備程序進行中，就被訴事實為有罪之陳述，經本院
    認合於刑事訴訟法第273 條之1 第1 項之規定，裁定進行簡
    式審判程序，合先敘明。
二、訊據被告張軍稑對於上揭事實均坦承不諱，並經被害人楊家
    棋於警詢時證述明確，且有新竹縣政府警察局竹北分局搜索
    扣押筆錄1 份、扣押物品目錄表1 份、自願受搜索同意書1
    份、新竹縣政府警察局車輛尋獲電腦輸入單1 份及贓物認領
    保管單1 份等附卷足憑，足見被告所為前開自白確與事實相
    符而堪採信。本案事證明確，被告所為前述犯行堪以認定，
    應予依法論科。
三、核被告張軍稑所為，係犯刑法第349 條第2 項之故買贓物罪
    。爰審酌被告明知其向吳書全所購得之車號AC—2313號自用
    小客車車牌2 面，顯係來路不明之贓物，仍加以購買，進而
    懸掛在其所使用之自用小客車車體後，顯見其法治觀念薄弱
    ，暨審酌被告之智識程度、生活狀況、犯罪之動機、手段、
    情節、目的、犯後坦承犯行等一切情狀，量處如主文所示之
    刑，並諭知如易科罰金之折算標準，以示懲儆。
貳、公訴不受理部分（即過失傷害部分）：
一、按告訴乃論之罪，告訴人於第一審辯論終結前得撤回其告訴
    ；又告訴經撤回者，應諭知不受理之判決，並得不經言詞辯
    論為之，刑事訴訟法第238 條第1 項、第303 條第3 款分別
    定有明文。
二、查本件告訴人李璧如告訴被告張軍稑過失傷害案件，公訴人
    認係觸犯刑法第284 條第1 項前段之過失傷害罪，而依同法
    第287 條之規定，須告訴乃論。茲據告訴人具狀撤回其告訴
    等情，有本院電話記錄表1 份在卷足稽，依照首開說明，本
    件被告所涉過失傷害罪嫌部分，爰不經言詞辯論，逕為諭知
    此部分不受理之判決。
據上論斷，應依刑事訴訟法第452 條、第273 條之1 第1 項、第
299 條第1 項前段、第303 條第3 款、第307 條，刑法第349 條
第2 項、第41條第1 項前段，刑法施行法第1 條之1 第1 項、第
2 項前段，判決如主文。
本案經檢察官邱志平到庭執行職務。
中    華    民    國   100    年    6     月    17    日
                  刑事第九庭    法  官    楊惠芬
以上正本證明與原本無異。
如不服本判決應於收受本判決後10日內向本院提出上訴書狀，上
訴書狀應敘述具體理由。上訴書狀未敘述上訴理由者，應於上訴
期間屆滿後20日內補提理由書狀於本院( 均須按他造當事人之人
數附繕本 )「切勿逕送上級法院」。
中    華    民    國   100    年    6     月    17    日
                                書記官    許弘杰
附錄本案論罪科刑所適用法條全文：
刑法第349 條第2 項：
搬運、寄藏、故買贓物或為牙保者，處五年以下有期徒刑、拘役
或科或併科一千元以下罰金。